臺灣士林地方法院刑事判決　　　　　 99年度審簡上字第209號
上　訴　人
即　被　告　蔡詩祥
上列上訴人即被告因傷害等案件，不服本院士林簡易庭於中華民
國99年11月11日所為99年度士簡字第402 號第一審刑事簡易判決
（聲請簡易判決處刑案號：臺灣士林地方法院檢察署99年度調偵
字第189 號），提起上訴，本院管轄第二審之合議庭判決如下：
    主  文
上訴駁回。
蔡詩祥緩刑貳年。
    事實及理由
一、本案經本院審理結果，認第一審判決以上訴人即被告蔡詩祥
    犯刑法條277 條第1 項之傷害罪及同法第354 條之毀損罪，
    分別量處有期徒刑4 月、2 月，應執行刑有期徒刑5 月，並
    諭知易科罰金之折算標準為新臺幣（下同）1,000 元折算1
    日，認事用法及量刑均無不當，應予維持，除原審判決書引
    用法條欄記載「刑法第51條第1 項第6 款」，應係誤繕贅載
    ，應予刪除更正外，其餘均引用第一審刑事簡易判決書記載
    之事實、證據及理由（如附件）外，並補充證據如下：被告
    於本院準備程序時之自白（參見本院民國100 年1 月20日準
    備程序筆錄）。
二、上訴人即被告蔡詩祥上訴意旨略以：伊已經與告訴人達成和
    解，原審量刑過重，請求輕判等語。經查：上訴人即被告
    蔡詩祥於本院審理中已坦承犯行，且有原審判決所列證據可
    資佐證，足認被告係犯刑法第277 條第1 項傷害罪及同法第
    354 條毀損罪。原審法院以被告罪證明確，分別量處有期徒
    刑4 月、2 月，應執行刑有期徒刑5 月，並諭知易科罰金之
    折算標準為1,000 元折算1 日，其認事用法尚無違誤，量刑
    亦屬妥適，上訴人以上述意旨提起上訴，並無理由，應予駁
    回。
三、末查，被告前未曾因故意犯罪受有期徒刑以上刑之宣告，此
    有臺灣高等法院被告前案紀錄表1 份在卷可參，本院斟酌被
    告已與告訴人達成和解，並已履行完畢，此有本院99度士簡
    調字第1004號調解筆錄及八里鄉農會匯款申請書各1 份在卷
    可查，應認被告犯後度態良好。本院認被告經此偵審教訓及
    科刑宣告，應當知所警惕，信無再犯之虞，本院因認對其宣
    告之刑以暫不執行為適當，爰依刑法第74條第1 項第1 款之
    規定併予宣告緩刑2 年，以啟自新。
四、被告於審判期日經合法傳喚，無正當之理由不到庭，本院爰
    不待其陳述，逕為一造缺席判決。
五、據上論斷，應依刑事訴訟法第455 條之1 第1 項、第3 項、
    第368 條、第371 條、第373 條，刑法第74條第1 項第1 款
    ，判決如主文。
六、本案經檢察官呂寧莉到庭執行職務。
中    華    民    國    100    年    3    月    28    日
                  刑事第一庭審判長法  官  李育仁
                                  法  官  莊明達
                                  法  官  王沛雷
以上正本證明與原本無異。
本件不得上訴。
                                  書記官  吳尚文
中    華    民    國    100    年    3    月    28    日
本案論罪科刑法條全文：
刑法第277條第1項
傷害人之身體或健康者，處三年以下有期徒刑、拘役或一千元以
下罰金。
第354條
毀棄、損壞前二條以外之他人之物或致令不堪用，足以生損害於
公眾或他人者，處二年以下有期徒刑、拘役或五百元以下罰金。